【裁判字號】    90,易,265
【裁判日期】    900523
【裁判案由】    傷害
【裁判全文】
臺灣嘉義地方法院刑事判決                            九十年度易字第二六五號
    公  訴  人  臺灣嘉義地方法院檢察署檢察官
    被      告  甲○○
右列被告因傷害案件，經檢察官提起公訴（九十年度調偵字第三八號），本院判決如
左︰
    主  文
甲○○傷害人之身體，處有期徒刑肆月，如易科罰金，以佰元折算壹日。
    事  實
一、甲○○與乙○○係夫妻關係，平日即相處不睦，於民國八十九年十二月二日（起
    訴書誤植為十二月一日）凌晨一時許，在嘉義縣水上鄉大崙村大崙十七號住處，
    二人因細故發生爭執，甲○○竟基於傷害人身體之犯意，徒手毆打乙○○之臉部
    、背部及手部等處，致乙○○因此而受有左拇指裂傷、左眼眶傷口、左唇傷口、
    左背部瘀傷及頭右上方血腫各一處等傷害。
二、案經乙○○訴由嘉義縣警察局水上分局報請臺灣嘉義地方法院檢察署檢察官偵查
    起訴。
    理  由
一、訊據被告甲○○矢口否認有何傷害犯行，辯稱告訴人乙○○之傷勢係告訴人自己
    去撞的云云。經查，右揭事實，業據告訴人乙○○於警訊、偵查中指訴綦詳，並
    有診斷證明書一紙在卷可稽；而該診斷證明書為案外人楊仁德醫師所開具，衡諸
    該醫師與被告、告訴人間並無特殊情仇，自無甘冒刑責而偽開傷單之理，是堪認
    上開診斷證明書之實在。次查，被告於警局及偵查中均供稱告訴人之傷害係伊與
    告訴人拉扯間被伊指甲所傷云云，然於本院審理時卻改稱係告訴人自己去撞的云
    云，其前後供述不一致，顯徵情虛，況若果真係告訴人自己撞傷或為被告之指甲
    所傷，豈會造成如診斷證明書上所載傷勢之理？益證被告確有毆打告訴人無疑；
    又參諸上開診斷證明書上所載告訴人全身受多處瘀傷等情觀之，告訴人若欲誣陷
    被告，亦無須「製造」如此多處之傷勢；況告訴人與被告間仍具夫妻之情誼，苟
    其未遭被告如此毆擊，應不至迭次於警訊及偵查中均為相同之指述而誣陷被告之
    理；再參以該張診斷證明書檢驗日期為八十九年十二月二日即案發當日，益證上
    開診斷證明書上所載告訴人之傷勢當為本件衝突中被告所造成無疑；是被告所辯
    ，核屬避重就輕圖卸之詞，不足採信，本件事證明確，被告犯行堪以認定。
二、核被告甲○○所為，係犯刑法第二百七十七條第一項之傷害罪。爰審酌被告犯罪
    之動機、目的、手段、告訴人所受之傷害、迄今仍未與告訴人達成民事和解及犯
    罪後到庭仍飾詞否認部分犯行等一切情狀，量處如主文所示之刑，並諭知易科罰
    金之折算標準。
據上論斷，應依刑事訴訟法第二百九十九條第一項前段，刑法第二百七十七條第一項
，第四十一條，罰金罰鍰提高標準條例第一條前段、第二條，判決如主文。
本案經檢察官陳連發到庭執行職務。
中      華      民      國    九十      年      五      月    二十三    日
                                臺灣嘉義地方法院刑事第一庭
                                        法  官  黃  仁  勇
右正本證明與原本無異。
如不服本判決，應於判決送達後十日內向本院提出上訴狀( 應附繕本 )。
中      華      民      國    九十      年      五      月    二十四    日
                                        書記官  呂  權  芳
附錄本判決論罪科刑法條：
刑法第二百七十七條第一項：
傷害人之身體或健康者，處三年以下有期徒刑，拘役或一千元以下罰金。


司法院資訊處製作；財團法人民間司法改革基金會備份。
